臺灣高等法院臺中分院民事裁定
111年度上易字第86號
上  訴  人  張雙慶  

被上訴人    張福來  
            張鐘錦華
上列當事人間請求損害賠償事件，上訴人對於中華民國110年12
月10日臺灣臺中地方法院110年度訴字第631號第一審判決提起上
訴，本院裁定如下：
    主  文
上訴人應於本裁定送達後7日內，具狀補正「對於第一審判決不
服之程度，及應如何廢棄或變更之聲明」，逾期不補，裁定駁回
上訴。
    理  由
一、按提起第二審上訴，應以上訴狀表明民事訴訟法第441條第1
    項所列各款事項，提出於原第一審法院為之，又上訴不合程
    式或有其他不合法之情形而可以補正者，原第一審法院應定
    期間命其補正，如不於期間內補正，應以裁定駁回之。又上
    訴不合法，第二審法院應以裁定駁回之，但其情形可以補正
    者，審判長應定期間先命補正，民事訴訟法第444條第1項、
    第441條之1第1項第3款定有明文。
二、查上訴人提出之上訴狀，未記載「對於第一審判決不服之程
    度，及應如何廢棄或變更之聲明」，其上訴不合程式。本院
    於民國111年3月8日先通知上訴人應補正上訴聲明，復於111
    年4月7日準備程序時，闡明確認上訴人之上訴聲明即上訴人
    就於原判決不服之程度並上訴所欲請求廢棄原審判決之範圍
    為何（見本院卷第71頁至第73頁），惟上訴人均未能具體表
    示，則本院無從援用第一審之聲明，亦無從推知其明確之上
    訴聲明，即上訴人未於上訴狀表明對於第一審不服之程度，
    及應如何廢棄或變更之聲明，其請求法院應為如何之判決既
    不具體明確，仍屬不合上訴程式。
三、爰裁定如主文。
中　　華　　民　　國　　111 　年　　5 　　月　　16　　日
　　　　　　　　民事第六庭    審判長法　官  楊熾光
　　　　　　　　　　　　　　　　    法　官  郭玄義
　　　　　　　　　　　　　　　　    法　官  戴博誠
正本係照原本作成。
不得抗告。
　　　　　　　　　　　　　　　　    書記官  張惠彥　　　
中　　華　　民　　國　　111 　年　　5 　　月　　16　　日






















附件
一、上訴狀應記載「對於第一審判決不服之程度，及應如何廢棄
    或變更之聲明」及「上訴理由」。
二、上訴理由應表明下列各款事項：
  （一）應廢棄或變更原判決之理由。
  （二）關於前款理由之事實及證據（關於事實，應分別記載上
        訴聲明有理由之事實、對於他造主張事實之承認與否、
        抗辯事實及與此等事項相關連之事實。應證事實如有多
        數證據，應全部記載。如係人證，應載明證人之姓名、
        住址、電話號碼、訊問事項及與應證事實之關係；如係
        書證，除已提出得引用者外，應先提出影本，原本俟開
        庭時提出），並應記載法律關係及法律見解（實務上或
        學說上）、提供相關資料，以利爭點之整理。
三、前開記載方式請以條列方式分段記載。
四、未於準備程序主張之事項，除有下列情形之1者外，於準備
    程序後行言詞辯論時，不得主張之：
  （一）法院應依職權調查之事項。
  （二）該事項不甚延滯訴訟者。
  （三）因不可歸責於當事人之事由不能於準備程序提出者。
  （四）依其他情形顯失公平者。
五、未於主文所示期間內補正對於第一審判決不服之程度，及應
    如何廢棄或變更之聲明者，即駁回上訴。未提出上訴理由書
    ，或未說明逾期提出上訴理由書之理由者，本院得駁回再提
    出之攻擊或防禦方法，或於判決時依全辯論意旨斟酌之。